

ANGELA SUSANA ESPINOZA DIAZ

INGENIERA CIVIL 6624370661

DETALLES

6624370661 angeelaespinoza@hotmail.com

COMPETENCIAS

Organización

Compromiso

Adaptabilidad

Trabajo bajo presión

Adaptabilidad

Trabajo bajo presión

Responsable

Resolución de problemas

Trabajo en equipo

Liderazgo

Microsoft Excel

Microsoft Office

AutoCAD

OPUS

ArcGIS

• IDIOMAS •

Español

Ingles

PFRFII

Me considero una persona comprometida al trabajo, con alta capacidad análisis y responsable. Tengo experiencia de trabajo bajo presión, liderar equipo de trabajo con buen ambiente y sobre todo tengo toda la disponibilidad de aprender y sumarme a nuevos retos.

EXPERIENCIA LABORAL

Entrevistadora en INEGI, Hermosillo, Sonora, México.

septiembre 2020 — noviembre 2020

Levantamiento de información en Encuesta Nacional sobre la Disponibilidad y Uso de Tecnologías de Información en los Hogares 2020 (ENDUTIH) en viviendas seleccionadas. septiembre 2020 — noviembre 2020

Levantamiento de información en Encuesta Nacional sobre la Disponibilidad y Uso de Tecnologías de Información en los Hogares 2020 (ENDUTIH) en viviendas seleccionadas.

Verificadora en INEGI, Hermosillo, Sonora, México.

julio 2020 — agosto 2020

Verificación y recuperación de pendientes del Censo de población y vivienda 2020.

Responsable de Área en INEGI, Hermosillo, Sonora, México.

noviembre 2019 — abril 2020

Reclutamiento de personal, planeación, supervisión y capacitación a supervisores y entrevistadores a cargo, para un correcto levantamiento de información estadística y de calidad en área de responsabilidad en Censo de Población de población y vivienda 2020.

Analista Técnico en Multiservicios Navarro, Hermosillo, Sonora, México.

julio 2019 — septiembre 2019

Levantamiento en plano para obtener cantidades de tuberia y material a emplear en trabajo de instalaciones sanitarias, hidraulicas, y gas en casa habitacion.

Auxiliar de Ingeniero en Costos en Pavimentadora Cajeme S.A de C.V., Hermosillo, Sonora, Mexico.

enero 2019 - junio 2019

Apoyo en elaboración de Licitaciones de Obra pública y en Estimaciones.

Titulación Aporta en Registro Agrario Nacional , Hermosillo, Sonora, México.

marzo 2016 — diciembre 2018

Supervisar y controlar la expedición y entrega de los Certificados y Títulos, así como edición de planos, elaboración de reportes, atención al público, control de actividades y organización de eventos masivos de entrega de documentos en comunidades y ejidos. Trabajo en campo y gabinete.

EDUCACIÓN

Ingeniería Civil , Universidad de Sonora, HERMOSILLO

■ REFERENCIAS

Referencias disponibles bajo petición

CURSOS

Diplomado: "Análisis Hidrológico y Modelación Hidráulica aplicados a la Solucion de Problemas de Drenaje Pluvial Urbano". , Universidad de Sonora marzo 2019 — junio 2019

"El Nuevo Sistema Nacional Anticorrupción", Unidad de Asuntos Jurídicos de la secretaria de desarrollo Agrario, territorial y urbano.

noviembre 2016 — noviembre 2016

Curso Básico, Espacio Vital Global, Centro de liderazgo.

junio 2019 - junio 2019